臺灣板橋地方法院刑事判決　　　　　　　94年度訴字第2097號
公　訴　人　臺灣板橋地方法院檢察署檢察官
被　　　告　乙○○
上列被告因搶奪案件，由檢察官提起公訴（94年度偵字第12323
號），經本院合議庭裁定由受命法官獨任進行簡式審判程序，判
決如下：
    主  文
乙○○連續意圖為自己不法之所有，而搶奪他人之動產，處有期
徒刑壹年柒月。
    事  實
一、乙○○基於意圖為自己不法之所有之概括犯意，連續騎乘車
    牌號碼不詳之機車，於如附表所示時、地，乘他人不及防備
    之際，猝然徒手搶奪如附表所示之丙○○、丁○○○、甲○○之手提包（內含財物詳如附表所示）得逞。嗣於民國（下
    同）94年2 月25日15時餘及同年3 月4 日14時30分許，先後
    前往「敬業電話器材行」（位於臺北縣中和市○○街392 之
    1 號，負責人：黃漢隆），將上開搶得之G-PLUS牌、K892型
    、序號000000000000000 號行動電話手機以新臺幣（下同）
    1,100 元之代價及摩托羅拉牌、V66 型、序號000000000000
    000 號行動電話手機以200 元之代價，分別售予不知情之黃
    漢隆，而黃漢隆於94年3 月3 日17時許、94年3 月10日21時
    許，復將前揭購得之行動電話手機分別以3,000 元、700 元
    之代價，售予不知情之張素卿、李孝文，嗣於94年3 月5 日
    16時30分許，張素卿又將其購得之前揭行動電話手機透過不
    知情之王耀昆而贈與不知情之簡麗芬（王耀昆之妻）持有使
    用。嗣經丙○○等人報警處理後，為警依上開行動電話之通
    聯紀錄循線於94年3 月9 日，在簡麗芬位於南投縣草屯鎮○○路275 之12巷5 號處查扣G-PLUS牌、K892型、序號000000
    000000000 號行動電話手機1 支（業由丁○○○領回），另
    於94年3 月21日8 時餘，由李孝文提出摩托羅拉牌、V66 型
    、序號000000000000000 號行動電話手機1 支（業由甲○○
    領回），嗣於94年4 月27日20時30分許，在臺北縣新店市○○街6 巷11號查獲乙○○，並當場查扣NOKIA 牌、3310型、
    序號000000000000000 號之行動電話手機1 支（業由丙○○
    領回）。
二、案經丁○○○、甲○○訴由臺北縣政府警察局移送臺灣板橋
    地方法院檢察署檢察官偵查起訴。
    理　由
一、按依刑事訴訟法第284 條之1 之規定，除簡式審判程序及簡
    易程序案件外，第一審應行合議審判，復依同法第273 條之
    1 第1 項之規定，除被告所犯為死刑、無期徒刑、最輕本刑
    為三年以上有期徒刑之罪或高等法院管轄第一審案件者外，
    於第一次審判期日前之準備程序進行中，被告先就被訴事實
    為有罪之陳述時，審判長得告知被告簡式審判程序之旨，並
    聽取當事人、代理人、辯護人及輔佐人之意見後，裁定進行
    簡式審判程序。查被告乙○○所犯係死刑、無期徒刑、最輕
    本刑為三年以上有期徒刑以外之罪，其於準備程序中就被訴
    事實為有罪之陳述，經法官告知簡式審判程序之旨，並聽取
    公訴人、被告之意見後，業經本院合議庭依上開規定裁定由
    受命法官獨任進行簡式審判程序，合先敘明。
二、上揭犯罪事實，業據被告乙○○迭於警訊、檢察官偵查及本
    院審理中坦承不諱，核與被害人丙○○、告訴人丁○○○、
    甲○○及證人黃漢隆、張素卿、王耀昆、李孝文、簡麗芬分
    別於警訊、檢察官偵查中所指（證）述之情節相符，復有通
    聯紀錄查詢資料2 份、手機讓渡書2 紙、告訴人丁○○○、
    甲○○及被害人丙○○出具之贓物認領保管單各1 紙（見臺
    灣板橋地方法院檢察署94年度偵字第12323 號卷第55頁至第
    69頁、第75頁至第77頁）附卷足憑。從而，本案事證已臻明
    確，被告犯行洵堪認定，自應依法論科。
三、核被告乙○○所為，係犯刑法第325 條第1 項之搶奪罪。被
    告先後多次搶奪犯行，時間緊接、方法相同，觸犯構成要件
    相同之罪名，顯係基於概括之犯意為之，為連續犯，應依刑
    法第56條之規定，論以一罪，並依法加重其刑。爰審酌被告
    當街搶奪婦女財物，不僅使被害人身心同遭巨大之傷害，且
    使社會上知悉其事之人亦陷自危及其貪圖一己之私利而為本
    案犯行之犯罪動機、目的、手段，兼衡其品行、智識程度、
    犯罪後坦承犯行，態度尚佳等一切情狀，量處如主文所示之
    刑，以資懲儆。
據上論斷，應依刑事訴訟法第273 條之1 第1 項、第299 條第1
項前段，刑法第56條、第325 條第1 項，判決如主文。
本案經檢察官蘇揚旭到庭執行職務。
中　　華　　民　　國　　94　　年　　10　　月　 31     日
                  刑事第十六庭  法  官  陳鴻清
以上正本證明與原本無異。
如不服本判決，應於判決送達後10日內，向本院提出上訴狀。
                                書記官  林蔚然
中　　華　　民　　國　　94　　年　　10　　月　 31     日
附錄本案論罪科刑法條全文：
刑法第325 條：
意圖為自己或第三人不法之所有，而搶奪他人之動產者，處六月
以上五年以下有期徒刑。
因而致人於死者，處無期徒刑或七年以上有期徒刑，致重傷者，
處三年以上十年以下有期徒刑。
第一項之未遂犯罰之。
附表：
┌───┬──────┬────┬────┬────────────────┐
│編號  │犯罪時間    │犯罪地點│被害人  │    搶得財物                    │
├───┼──────┼────┼────┼────────────────┤
│ 一　 │94年2 月21日│臺北縣新│丙○○　│黑色手提包1 只（內有丙○○之國民│
│　　　│11時40分許  │店市北新│      　│身分證、中央健康保險IC卡、萬泰商│
│　　　│　　　　　　│路2 段19│      　│業銀行、富邦商業銀行、台新商業銀│
│      │            │6 巷14號│        │行之信用卡、建華商業銀行、台新商│
│      │            │前      │        │業銀行金融卡各1 枚、電腦軟體合約│
│      │            │        │        │書1 份、NOKIA 牌、3310型、序號35│
│      │            │        │        │0000000000000 號行動電話手機1 支│
│      │            │        │        │〈含SIM 卡1 枚〉、現金1,000 元）│
│      │            │        │        │。                              │
├───┼──────┼────┼────┼────────────────┤
│ 二 　│94年2 月23日│臺北縣中│丁○○○│黑色手提包1 只（內有丁○○○之國│
│　　　│12時30分許　│和市興南│　　    │民身分證、行車執照、駕駛執照、第│
│　　  │　　　　    │路2 段84│　　　  │一商業銀行、友邦銀行、花旗商業銀│
│      │            │號前    │        │行、渣打商業銀行之信用卡、臺北商│
│      │            │        │        │業銀行、合作金庫之金融卡各1 枚、│
│      │            │        │        │郵局、合作金庫之存摺各1 本、G-PL│
│      │            │        │        │US 牌 、K892型、序號000000000000│
│      │            │        │        │685 號、序號000000000000000 號行│
│      │            │        │        │動電話手機各1 支〈僅含SIM 卡1 枚│
│      │            │        │        │〉、印章1 枚、現金10,000元、顏君│
│      │            │        │        │凌之國民身分證、慶豐商業銀行金融│
│      │            │        │        │卡各1 枚暨顏珮凌、顏翊婷之合作金│
│      │            │        │        │庫金融卡各1 枚〈起訴書漏載〉）。│
│      │            │        │        │                                │
├───┼──────┼────┼────┼────────────────┤
│ 三　 │94年3 月4 日│桃園縣桃│甲○○　│咖啡色手提包1 只（內有甲○○之國│
│　　　│9 時55分許　│園市成功│      　│民身分證、行車執照、駕駛執照、新│
│　　　│　　        │路2 段17│      　│竹商業銀行金融卡、聯邦商業銀行信│
│      │            │9 號對面│        │用卡各1 枚、新竹中小企業銀行保險│
│      │            │騎樓    │        │箱鑰匙、住家鑰匙各1 把、印章1 個│
│      │            │        │        │、摩托羅拉牌、V66 型、序號449276│
│      │            │        │        │000000000 號行動電話手機1 支〈含│
│      │            │        │        │SIM 卡1 枚〉、現金4,000 元）。  │
│      │            │        │        │                                │
└───┴──────┴────┴────┴────────────────┘
